Galang Maulana

Full Stack Web Developer

© 082359025413

galangmaulana420@gmail.com

in Galang maulana

Galang maulana

Catur tunggal, Kec Depok, Kab Sleman, Yogyakarta



TENTANG SAYA

Saya mahasiswa aktif semester 5 di Universitas Amikom Yogyakarta, memiliki ketertarikan yang kuat dalam dunia Pemrograman Web. Saya telah mendapatkan pemahaman dasar yang kuat di bidang ini, meskipun belum memiliki pengalaman langsung di industri. Saya bercita-cita untuk membawa semangat belajar dan dedikasi saya ke dalam lingkungan profesional,Saya ingin menjadi Full Stack Web Developer, dan siap untuk menghasilkan aplikasi web yang stabil, menghasilkan desain antarmuka yang menarik dan menghasilkan pengalaman pengguna yang baik. Saya juga siap untuk bekerja dengan tim dan menjadi seorang contributor aktif dalam proyek.

PENDIDIKAN

Universitas Amikom Yogyakarta

Program Studi S1-Informatika, IPK: 3,61

2021 - sekarang

Sma Negeri 4 Karimun

IPA 2018 - 2021

PENGALAMAN

Final Project Pemprograman Web

Februari 2023 - Juli 2023

Jobdesk

 Membuat sebuah webite E-commerce sederhana menggunakan html, css, dan PHP yang sudah termasuk operasi CRUD

Final Project Analisis Desain Sistem Informasi

Februari 2023 - Juli 2023

Jobdesk

- 1.Pemodelan UML: Menggunakan bahasa pemodelan seperti UML (Unified Modeling Language) untuk membuat diagram use case, class, sequence, dll.
- 2. Evaluasi Kelayakan: Menganalisis kelayakan teknis, ekonomis, dan operasional dari solusi yang diusulkan.
- 3. Dokumentasi Desain: Membuat dokumen desain sistem yang lengkap untuk digunakan dalam proses pengembangan.

KEMAMPUAN

- MYSQL
- PHP
- html
- css